【裁判字號】    97,附民,16
【裁判日期】    970523
【裁判案由】    侵占
【裁判全文】
臺灣高雄地方法院刑事附帶民事訴訟判決  97年度附民字第16號
原      告  丙○○
被      告  甲○○
上列被告因侵占案件（96年度易字第4045號），經原告提起附帶
民事訴訟，請求損害賠償，本院於民國97年5 月9 日言詞辯論終
結，判決如下：
    主  文
被告應給付原告新臺幣貳拾柒萬元，及自民國九十七年二月一日
起至清償日止，按年息百分之五計算之利息。
本判決於原告以新臺幣玖萬元為被告預供擔保後，得假執行。
    事實及理由
一、本件原告起訴主張：原告因積欠信用卡債務，乃於民國94年
    12月間，委由訴外人乙○○（對乙○○之訴訟業經原告撤回
    ）代向被告委託辦理銀行信用貸款，並約定於銀行撥款後，
    得由被告代為領取，逕為原告清償卡債。詎被告以原告之名
    義向復華商業銀行（下稱復華銀行）貸得新臺幣（下同）30
    萬元信用貸款後，竟基於意圖為自己不法所有之侵占犯意，
    於94年12月28日某時，自原告在復華銀行之貸款專戶內提領
    27萬元，未依約為原告清償卡債，反侵占入己，並花用殆盡
    。被告涉犯侵占犯行，業經臺灣高雄地方法院檢察署檢察官
    提起公訴，爰依侵權行為之法律關係，提起本件刑事附帶民
    事訴訟，請求被告負損害賠償責任。並聲明：（一）被告應
    給付原告27萬元，及自97年2 月1 日起至清償日止，按年息
    5 ％計算之利息。（二）願供擔保請准宣告假執行等語。
二、被告則承認有上開侵占行為，並同意原告之請求。
三、按因犯罪而受損害之人，於刑事訴訟程序得附帶提起民事訴
    訟，對於被告及依民法負賠償責任之人，請求回復其損害；
    又附帶民事訴訟之判決，應以刑事訴訟判決所認定之事實為
    據，刑事訴訟法第487 條第1 項、第500 條前段分別定有明
    文。次按因故意或過失，不法侵害他人之權利者，負損害賠
    償責任，民法第184 條第1 項前段規定明確。查本件原告主
    張被告受原告委託貸得30萬元貸款後，基於意圖為自己不法
    所有之侵占犯意，領取其中27萬元侵占入己之事實，為被告
    所不爭執，並經本院96年度易字第4045號刑事判決判處罪刑
    在案，堪認原告此部分之主張為真實。本件原告依據侵權行
    為法律關係，請求被告賠償侵占金額27萬元，及自97年2 月
    1 日起至清償日止，按年息5 ％計算之利息，洵屬有據，應
    予准許。
四、原告陳明願供擔保請准宣告假執行，核無不合，爰酌定相當
    擔保金額准許之。
五、原告已撤回對於訴外人乙○○之附帶民事訴訟，附此敘明。
據上論結，原告之訴為有理由，應依刑事訴訟法第502 條第2 項
、第491 條第10款，民事訴訟法第390 條第2 項，判決如主文。
中    華    民    國    97    年    5     月    23    日
                  刑事第六庭    法  官  林柏壽
以上正本證明與原本無異。
對於本判決如有不服，應於送達後10日內，向本院提出上訴狀，
但非對刑事訴訟之判決有上訴時，不得上訴。
中    華    民    國    97    年    5     月    23    日
                                書記官  林國龍


司法院資訊處製作；財團法人民間司法改革基金會備份。
